臺灣板橋地方法院刑事判決　　　　　　　　　　　　　九十三年度易字第五八五號
　　公　訴　人　臺灣板橋地方法院檢察署檢察官
　　被　　　告　甲○○
右列被告因違反毒品危害防制條例案件，經檢察官提起公訴（九十三年度毒偵字第一
七一三號），因被告於準備程序進行中就被訴事實為有罪之陳述，經告知簡式審判程
序之旨，本院裁定由受命法官獨任進行簡式審判程序，並判決如左：
    主  文
甲○○連續施用第二級毒品，累犯，處有期徒刑陸月，如易科罰金，以佰元折算壹
日。扣案之第二級毒品安非他命貳拾捌包（含外包裝袋原總毛重貳拾點柒捌公克，原
總淨重陸點柒玖公克，驗餘總淨重陸點貳捌公克）、第二級毒品安非他命殘渣（殘留
於大型塑膠袋壹個內，量微無法秤重）沒收銷燬之；小型分裝袋拾柒個、含安非他命
殘渣之大型塑膠袋壹個、分裝用小湯匙壹支均沒收。
    事  實
一、甲○○前於民國八十六年間因違反麻醉藥品管理條例案件，經臺灣高等法院於八
    十七年三月三十日，以八十七年度上訴字第二二四號判處應執行有期徒刑三年十
    月確定，於八十九年十二月二十二日假釋出監，嗣經撤銷假釋，應執行殘餘刑期
    一年一月二十二日，於九十二年十一月二十日縮短刑期執行完畢。又因施用毒品
    ，經觀察、勒戒後，認無繼續施用毒品之傾向，經臺灣板橋地方法院檢察署檢察
    官於八十八年二月五日以八十七年度偵字第一六五九六號處分不起訴確定。詎仍
    無法戒除毒癮，復於觀察、勒戒釋放後五年內，明知安非他命業經公告列為毒品
    危害防制條例第二條之第二級毒品，不得非法持有、施用，竟基於施用第二級毒
    品安非他命之概括犯意，自九十二年十二月底某日起至九十三年三月二十七日止
    ，在臺北縣板橋市○○路○段二六三巷十一號二樓住處及板橋市農村公園內，將
    安非他命放在鋁箔紙上用火燒烤吸取煙霧之方式，平均二至三天施用一次，連續
    多次施用安非他命，嗣於九十三年三月二十七日二十三時三十分許，在臺北縣板
    橋市○○路○段二六三巷十一號二樓為警查獲，並扣得第二級毒品安非他命二十
    八包（含外包裝袋原總毛重二十點七八公克、原總淨重六點七九公克，驗餘總淨
    重六點二八公克）、第二級毒品安非他命殘渣（殘留於大型塑膠袋壹個內，量微
    無法秤重），及被告所有供施用毒品所用之小型分裝袋十七個、含安非他命殘渣
    之大型塑膠袋一個、分裝用小湯匙一支，並採集其尿液送驗，始悉上情。
二、案經臺北縣政府警察局海山分局報請臺灣板橋地方法院檢察署檢察官偵查起訴。
    理  由
一、訊據被告甲○○坦承前開犯罪實，而被告於九十三年三月二十七日為警所採尿液
    此有臺北縣政府警察局海山分局毒品危害防制條例被移送者姓名暨代碼對照表、
    臺灣檢驗科技股份有限公司於九十三年四月十五日出具之濫用藥物尿液檢驗報告
    各一紙附卷可稽。次查，該檢驗中心係先以酵素免疫分析法（ＥＩＡ）篩驗，其
    尿液中海洛因代謝物嗎啡、安非他命濃度超出檢測範圍，再以氣相層析質普儀分
    析法（ＧＣ／ＭＳ）確認；其檢驗方法係以「氣相層析儀」先將物質氣化後，再
    經分析管分離，由於各種物質之沸點及對管柱之吸附力不同，在經過檢測器（
    Detector）測定後，表現出不同之滯留時間（Retension time），以滯留時間來
    判斷係何種物質；再利用「質普儀」為檢測器，將物質撞擊成碎片，記錄其質譜
    圖。因每個化合物之鍵結能力不同，故不同之物質會有其特定之質譜圖，因此在
    物質之判斷上有如指紋之鑑定，在理論上，扣除人為因素，其精確度已接近百分
    之百。此外，並有第二級毒品安非他命二十八包（含外包裝袋原總毛重二十點七
    八公克、原總淨重六點七九公克，驗餘總淨重六點二八公克）、第二級毒品安非
    他命殘渣（殘留於大型塑膠袋壹個內，量微無法秤重），及被告所有供施用毒品
    所用之小型分裝袋十七個、含安非他命殘渣之大型塑膠袋一個、分裝用小湯匙一
    支扣案可資佐證，綜上堪認被告前開施用第二級毒品安非他命之自白與事實相符
    。另被告甲○○曾因施用毒品，經觀察、勒戒後，認無繼續施用毒品之傾向，經
    臺灣板橋地方法院檢察署檢察官於八十八年二月五日以八十七年度偵字第一六五
    九六號處分不起訴確定等情，有該等臺灣高等法院被告全國前案紀錄表及不起訴
    處分書各乙紙在卷可稽，其於觀察、勒戒釋放後，五年內再犯本件施用第二級毒
    品之罪，與毒品危害防制條例第二十三條第二項之規定相符，殆無疑問。從而，
    本案事證巳臻明確，被告犯行洵堪認定，自應依法論科。
二、按連續數行為而犯同一之罪名者，以一罪論，為刑法第五十六條所明定。是連續
    犯之數行為，在法律上既綜合論以一罪，而為一個評價，則於法律有修正變更之
    際，茍一部犯行發生在法律修正變動前之舊法時期，一部係在新法施行後所犯，
    因連續犯屬裁判上之一罪，在法律上既綜合各犯罪行為而為一個評價，故應依最
    後行為所應適用之新法處斷，而無刑法第二條第一項但書規定之新舊法比較適用
    問題（最高法院九十二年度台上字第二四三九號判決意旨參照）。查毒品危害防
    制條例業於九十二年七月九日修正公布，並於公布後六個月即九十三年一月九日
    施行，被告本案施用毒品犯行之最後一次施用行為為九十三年三月二十七日既在
    新法生效施行後，揆諸前開說明，本案應適用修正後（即裁判時）之毒品危害防
    制條例論罪處刑，並無刑法第二條第一項但書規定之新舊法比較適用之問題。核
    被告甲○○所為，係犯修正後毒品危害防制條例第十條第二項之施用第二級毒品
    罪。被告施用前後持有第二級毒品安非他命之低度行為，為其施用之高度行為所
    吸收，不另論罪。又被告先後多次施用安非他命之犯行，時間緊接，方法相同，
    觸犯構成要件相同之罪名，顯係基於概括之犯意為之，為連續犯，應依刑法第五
    十六條之規定以一罪論並加重其刑；末查被告前於八十六年間因違反麻醉藥品管
    理條例案件，經臺灣高等法院於八十七年三月三十日，以八十七年度上訴字第二
    二四號判處應執行有期徒刑三年十月確定，於八十九年十二月二十二日假釋出監
    ，嗣經撤銷假釋，應執行殘餘刑期一年一月二十二日，於九十二年十一月二十日
    縮短刑期執行完畢，此有臺灣高等法院被告全國前案紀錄表乙紙在卷可稽，其受
    有期徒刑之執行完畢，五年以內再犯有期徒刑以上之本罪，為累犯，應依法遞加
    重其刑。爰審酌被告有多次施用毒品之紀錄，有臺灣高等法院被告全國前案紀錄
    表乙份可憑，仍未能戒斷其施用毒品之惡習，再犯本件犯行，顯未衷心悛悔，漠
    視法令之禁制，恣意濫用藥品，甚為可訾，兼衡其施用安非他命所生危害實以自
    戕健康為主，於他人尚無明顯重大危害及其犯後終能供認無隱，態度良好等一切
    情狀，量處如主文所示之刑，並諭知易科罰金之折算標準，以資懲儆。
三、扣案之第二級毒品安非他命二十八包（含外包裝袋原總毛重二十點七八公克、原
    總淨重六點七九公克，驗餘總淨重六點二八公克）、第二級毒品安非他命殘渣（
    殘留於大型塑膠袋壹個內，量微無法秤重），係第二級毒品，有內政部警政署刑
    事警察局九十三年九月十日刑鑑字第０九三０一四六０九二號鑑驗通知書乙紙可
    參，應依毒品危害防制條例第十八條第一項前段規定宣告沒收銷燬之，至鑑驗用
    罄之安非他命部分，因業已滅失，爰不另為沒收銷燬之諭知，併此敘明。另扣案
    小型分裝袋十七個、含安非他命殘渣之大型塑膠袋一個、分裝用小湯匙一支，係
    被告所有供施用毒品所用之物，業據被告於本院審理時供述在卷，爰依刑法第三
    十八條第一項第二款之規定宣告沒收。
據上論斷，應依刑事訴訟法第二百七十三條之一第一項、第二百九十九條第一項前段
，毒品危害防制條例第十條第二項、第十八條第一項前段、第二十三條第二項，刑法
第十一條前段、第二條第一項前段、第五十六條、第四十七條、第四十一條第一項前
段、第三十八條第一項第二款，罰金罰鍰提高標準條例第二條，判決如主文。
本案經檢察官孫治平到庭執行職務。
中　　　華　　　民　　　國　　九十三　　年　　十一　　月　　　十九　　　日
                              臺灣板橋地方法院刑事第十五庭
                                  法  官  吳幸娥
右正本證明與原本無異
如不服本判決應於送達後十日內向本院提出上訴狀
                                  書記官  洪惠玲
中　　　華　　　民　　　國　　九十三　　年　　十一　　月　　　十九　　　日
附錄本案論罪科刑法條全文：
毒品危害防制條例第十條
施用第一級毒品者，處六月以上五年以下有期徒刑。
施用第二級毒品者，處三年以下有期徒刑。
